【裁判字號】    88,訴緝,35
【裁判日期】    890407
【裁判案由】    違反毒品危害防制條例
【裁判全文】
台灣屏東地方法院刑事判決                          八十八年度訴緝字第三五號
    公  訴  人  臺灣屏東地方法院檢察署檢察官
    被      告  甲○○
    指定辯護人  本院公設辯護人  丁○○
右列被告因違反毒品危害防制條例案件，經檢察官提起公訴（八十六年度偵字第九四
八五號、八十七年度偵字第三八八號、第一二０七號、第二四四四號、第二四四五號
、併辦案號：八十九年度毒偵字第九八號），本院判決如左：
    主  文
甲○○共同連續非法販賣化學合成麻醉藥品，處有期徒刑拾壹年，褫奪公權拾年；又
轉讓禁藥，處有期徒刑貳年；應執行有期徒刑拾貳年陸月，褫奪公權拾年。
    事  實
甲○○與丙○○（販賣安非他命部分未經起訴）共同基於概括之犯意，意圖營利，自
民國（下同）八十六年年初起，迄八十七年十一月間止，在甲○○所經營位於屏東市
○○街一一四號之超市中，由丙○○出面，基於販賣營利之意，向姓名年籍不詳之成
年男子販入化學合成麻醉藥品安非他命後，再由甲○○非法販賣予蘇文哲五次，每次
以新台幣（下同）三千元之代價出售一小包，從中牟利，期間又共同基於營利並幫助
楊志宏販賣麻醉藥品安非他命之犯意，提供上開超市為場所，供楊志宏販賣安非他命
予他人之用，並由楊志宏提供些許安非他命予甲○○、丙○○為代價；甲○○又基於
轉讓禁藥安非他命之犯意，於前開期間，在前開超市中轉讓禁藥安非他命予黃士豪一
次，嗣為警先於八十六年十一月十四日在前開超市中查獲，並扣得甲○○所有並供其
施用安非他命之之吸食器三組、殘留安非他命之吸管四支、注射針筒三支、安非他命
一包、夾鍊袋一包、天秤一組；詎甲○○於為警查獲，並經檢察官起訴其前開販賣及
轉讓安非他命之犯行後，在本院審理時，與丙○○均因無故未到庭而經本院通緝期間
，仍未知收斂，仍共同基於同一營利之犯意，從八十八年七月間迄八十九年一月間，
連續販賣安非他命予乙○○十餘次，其中有五次係以每小包一千元為代價，各出售一
包安非他命予乙○○，其餘則由乙○○以為甲○○搬運貨物或載送人員為對價，各向
甲○○換取安非他命一小包施用，迄八十九年一月四日再於前址為警查獲，並扣得含
安非他命之殘渣袋二只、供甲○○、丙○○、乙○○等人施用安非他命所用之酒精燈
一個、玻璃管四支、焊錫拾圓一枚、小布袋一個、吸食器二具（各為乙○○與丙○○
所有）、安非他命一包（毛重零點六公克），嗣甲○○於前經本院通緝到案後，於審
理期間，經合法通知，又無故不到庭，再經本院通緝後，始行到案。案經高雄縣警察
局報由台灣高雄地方法院檢察署，呈請台灣高等法院高雄分院檢察署移轉台灣屏東地
方法院檢察署檢察官偵查起訴及檢察官移送併辦。
    理  由
一、訊據被告甲○○矢口否認前開犯行，辯稱其僅曾在前開住處施用安非他命，而扣
    案之夾鍊袋為其製作天主教念珠所用，並非用以包裝安非他命，扣案之安非他命
    係其施用所剩云云，惟查：
（一）被告於前開時地，與案外人丙○○共同以前開金額或勞務為對價，販賣前開數
      量之安非他命予蘇文哲及乙○○之犯行，已經蘇文哲先後於八十六年十二月十
      一日、十二日之警訊中及同月十二日之偵查中，指述其至屏東市被告所經營之
      前開超市中，向被告購買安非他命之情節明確，有該警、偵訊筆錄為憑，及乙○○於本院審理中結證屬實，雖被告矢口否認上情，且蘇文哲於本院審理中經
      本院多次傳訊、拘提均未到場，然蘇文哲係在台南縣永康市內施用安非他命為
      警查獲時，向台南市警察局第六分局警員陳述其至屏東市向被告購買安非他命
      之情節，且當時被告並未在場，倘非蘇文哲確有為如此陳述，台南市之警員顯
      無從得知被告已於蘇文哲被查獲之前一月為警查獲販賣安非他命之犯行，而若
      蘇文哲前開供述係杜撰，則應以供述其係於台南縣市境內購得安非他命較為合
      理，而無由杜撰其遠至屏東市被告所經營之超市中向被告購買安非他命之情節
      ；而證人乙○○係與被告一同於前開超市中為警當場查獲其施用安非他命之行
      為，並於隨後之警訊中即指認被告於前開時地販賣安非他命予伊，嗣後迄於偵
      查及本院審理中，均一再明確指陳其向被告購買安非他命之時地等情節不移，
      並稱被告交付安非他命予伊時，丙○○均有一同前往，且同案被告丙○○稱八
      十九年一月五日在前開地點查獲之安非他命為其與被告甲○○所共有，係案發
      當日證人乙○○至該處幫忙搬家時所自行取用，又當日商請乙○○幫忙搬家，
      因與乙○○為朋友關係，故不須付款等語，但被告甲○○則稱未曾與乙○○一
      同施用安非他命，而當日所查獲之安非他命為丙○○所有，當日請乙○○幫忙
      搬家，乙○○表示願以搬運之勞務抵償其前向被告甲○○之借款等語，嗣被告
      再於本院八十九年三月二十八日之審理中，改稱係乙○○為其向他人購買安非
      他命，並自購得之安非他命中取得些許安非他命施用以為代價等語，是被告甲○○先後所述與丙○○之詞均顯有矛盾，並與證人乙○○所證述多有出入，可
      見被告甲○○與丙○○對於渠等施用及如何提供安非他命予乙○○之情節，多
      所隱瞞，其辯詞即不足採信，再證人乙○○、蘇文哲等與被告均素無怨隙，已
      經被告陳明，衡情證人等顯無刻意誣陷被告之必要，其證詞均應堪採信。
（二）被告甲○○與丙○○於八十六年十一月十四日被查獲當日之警訊中，均即向警
      員供承其與丙○○二人共同於屏東地區為有意購買安非他命之人仲介，並藉以
      取得傭金或些許安非他命以供施用，而丙○○亦會為被告外出找尋新的販賣安
      非他命地點，且被告並供稱亦曾因黃士豪無錢購買安非他命而無償提供安非他
      命予黃士豪施用等語，有該次警訊筆錄足稽，雖被告甲○○及丙○○均否認該
      筆錄之真實性，辯稱該筆錄之內容係警員自行記載，非其所供述等語，且查該
      次警訊中亦未錄音，然該警訊中警員並未對被告及丙○○刑求或為其他不正方
      法以取供，而警訊筆錄並經被告及丙○○閱後認無誤始行簽名，已經證人即承
      辦警員葉瑞忠到庭結證屬實，復經被告及丙○○供認無誤，再查於同日之警訊
      中，黃士豪係對警員稱其於案發當日所施用之安非他命係其向另一綽號「阿賢
      」之男子所購得，且被告並未曾提供安非他命予伊施用等語，則衡情倘案發當
      日之承辦警員果有虛構被告供詞之行為，為求其編撰內容一致，應連帶於黃士
      豪之筆錄中，亦載明黃士豪供稱曾向被告索取安非他命施用，以求其一致，是
      被告此部分辯解即不足採，其於警訊中確曾為前開供述之情節，應堪確信，而
      丙○○並於台灣屏東地方法院檢察署八十六年偵字第九四八五號案件在八十六
      年十二月二十四日之偵查中，亦為相同之供述，有該次偵訊筆錄足稽，足見丙○○確與被告甲○○對前開犯行有犯意之連絡，丙○○並參與被告甲○○之販
      賣安非他命行為。
（三）高雄縣警察局於八十六年十一月七日，在經檢察官核發監聽票後，對被告甲○○及丙○○為監聽，於該日十五時許，監聽到丙○○與另一姓名年籍不詳之男
      子所為之對話，而丙○○亦於本院審理中當庭表示該次通話確係其所為（見八
      十八年三月二日審判筆錄），並稱當次通話係其向楊志宏購買安非他命之對話
      ，而觀諸該監聽譯文所載，對方向丙○○表示，當天所看之安非他命為粉狀，
      品質不合，而綽號「東東」者之安非他命則「太辣」，丙○○又提及另一綽號
      「面昌」者之安非他命似乎為假貨，繼之雙方又談及漲價、抽頭及當晚並有另
      一件毒品交易對雙方均有利等語，此有該次監聽之譯文附卷可稽，並經證人即
      負責監聽之警員葉瑞忠到庭結證無誤，而丙○○於八十八年三月二日審判中亦
      供稱，因為其向楊志宏購買安非他命並調取安非他命，楊志宏會多給予其些許
      安非他命等語，然查丙○○此部分供述已為楊志宏所否認，且楊志宏自八十六
      年十月間起至八十七年農曆過年前間，均在羈押中，此經楊志宏於本院審理中
      結證屬實，並有其前科表附卷足稽，且楊志宏自己所涉犯之販賣安非他命罪行
      ，已經判決確定，有其前科表可參，並於本院訊問時，坦承其確有販賣安非他
      命之行為，是其倘果有販賣安非他命予被告之行為，應無必要再於本院審理中
      否認，是楊志宏既不可能在八十六年十一月七日與丙○○為前開對話，顯然與
      丙○○為該次對話者另有其人，再徵諸丙○○嗣於本院審理中，又再否認其曾
      與他人有過該次對話，足見丙○○對於其買賣安非他命情節之供述多有不實，
      而對於其買入安非他命之來源多有隱瞞，再自其上開監聽譯文中亦可見其向上
      游之安非他命出售者多有連絡，且有多處來源，並交易頻繁，顯與一般僅購入
      少量安非他命以供己施用者之情節不同，是此亦足為丙○○與被告前開於警訊
      中自白之佐證。
（四）被告確曾提供其所經營之前開超市，供楊志宏販賣安非他命予他人所用，並因
      此獲得楊志宏提供些許安非他命施用之利益之事實，已經被告及丙○○分別於
      八十六年十一月十四日警訊及同年十二月二十四日偵訊中供述綦詳（見八十六
      年度偵字第九四八五號卷第十九頁背面），有各該經被告及丙○○閱後簽名之
      警、偵訊筆錄足稽，而被告更於同日偵訊中供稱，楊志宏、「阿蕙」、李金蘭
      等人自八十六年七、八月間起，利用其經營之前開超市，作為販賣安非他命之
      場所，迄同年十月間為止等語，核與丙○○於同日偵訊中所稱楊志宏最後一次
      使用該超市作為販賣安非他命之場所，係在八十六年十月間等語，及證人楊志
      宏於本院審理中證稱因其在被告所經營之前開超市中施用安非他命，所以贈送
      些許安非他命予被告及丙○○等人施用，並稱其自八十六年十月間起，即在監
      羈押之詞大致相符，是被告與丙○○共同在八十六年七、八月間至同年十月間
      ，提供被告所經營之前開超市，供他人販賣安非他命，以換取安非他命施用之
      幫助販賣安非他命犯行，亦應堪確認。
（五）至被告被訴轉讓安非他命予黃士豪之部分，業經被告於八十六年十一月十四日
      警訊中、八十六年十一月十五日偵訊中（見台灣高雄地方法院檢察署八十六年
      度偵字第二七０八八號卷第十一頁背面）供承明確，核與黃士豪於同日偵查中
      所述相符，堪認被告確有此部分犯行，惟被告甲○○及黃士豪於本院審理中均
      一再否認被告甲○○有轉讓安非他命予他人施用之行為，且於前開警、偵訊中
      ，被告甲○○與黃士豪均僅供稱被告有轉讓安非他命予黃士豪之行為，並未敘
      及其轉讓行為究有幾次，公訴意旨所認定被告甲○○有多次轉讓安非他命之行
      為，即乏證據足資審認，附此說明。至公訴意旨認被告尚有轉讓安非他命予丙○○之犯行，然查，被告與丙○○係基於共同之犯意，販賣或介紹他人買賣安
      非他命，並藉以取得些許安非他命施用以為代價，已如前述，是被告與丙○○
      所販入或因介紹他人買賣所得之安非他命，均堪認為其二人所共有，自無由被
      告轉讓予丙○○施用之餘地，且訊據被告亦堅決否認有此部分犯行，並稱其係
      與丙○○一同購買安非他命後平分施用，而丙○○亦於多次警、偵訊及本院審
      理中，陳明其係向楊志宏等案外人購買安非他命施用，且被告於前述警、偵訊
      中均僅供稱曾轉讓安非他命予黃士豪，並未供承曾轉讓予丙○○，此外復查無
      其他積極證據足認被告有何轉讓安非他命予丙○○之行為，然因公訴意旨認被
      告此部分犯行與前開轉讓安非他命予黃士豪之部分有連續犯之裁判上一罪關係
      ，爰不另為無罪之諭知，附此說明。綜上所述，被告所辯，除未轉讓安非他命
      予丙○○部分外，均屬卸責之詞，不足採信，其犯行應堪認定。
二、查安非他命屬中樞神經興奮劑，具有輕微之成癮性，服用後會產生依賴性、耐藥
    性，並引起不安、頭昏、顫抖、亢進性反應、失眠、焦慮、譫妄、慢性中毒、精
    神障礙、類似精神分裂症之錯覺、幻覺、妄想及伴有行動與性格異常等副作用，
    其劑量增大時，甚或會導致死亡；而其慣用者，由於精神錯亂，更具有暴力攻擊
    及反社會行為等傾向，情況極為嚴重；尤以戒解不易，其毒害不在煙毒之下，乃
    經行政院衛生署於七十九年十月九日以衛署藥字第九Ｏ四一四二號公告列入麻醉
    藥品管理條例第二條第四款所定「化學合成麻醉藥品」管理，並禁止非法持有、
    吸食及販賣。查被告非法販賣安非他命之行為，係發生於八十三年至八十六年間
    ，核其所為係犯同條例第十三條之一第二項第一款之販賣罪與該罪之幫助犯及藥
    事法第八十三條第一項之轉讓禁藥罪。被告行為後，雖毒品危害防制條例在八十
    七年五月二十二日公布施行，並規定販賣安非他命為最輕本刑七年以上有期徒刑
    之罪，而轉讓第二級毒品安非他命為六月以上五年以下有期徒刑之罪，惟依刑法
    第二條第一項及第一項但書從新從輕之規定，仍應分別依原麻醉藥品管理條例第
    十三條之一第二項第一款及藥事法第八十三條第一項之規定處斷。又麻醉藥品管
    理條例復經修正為管制藥品管理條例，並於八十八年六月二日公布施行，依修正
    之管制藥品管理條例第三十七條規定，非法販賣第一級、第二級毒品者，應依毒
    品危害防制條例處理，故比較結果，仍以修正前麻醉藥品管理條例第十三條之一
    第二項第一款之非法販賣化學合成麻醉藥品罪較有利於行為人。至被告持有安非
    他命之低度行為應被販賣之高度行為所吸收，不另論罪。而被告先後多次幫助販
    賣及販賣安非他命之犯行，時間緊接，所犯為構成要件相同之罪，顯係基於概括
    犯意所為，應依連續犯之規定以一販賣化學合成麻醉藥品罪論，並加重其刑。審
    酌被告販賣毒品之動機係為圖不法利益、其販賣及轉讓毒品之犯行，嚴重戕害國
    民身心之健康，惟其販毒數量非鉅、所得不多及犯後一再飾詞否認犯行，且於本
    院審理及經本院通緝中，再連續為販賣安非他命予乙○○之犯行，目無法紀，惡
    性非輕等一切情狀，爰各量處如主文所示之刑，並定其應執行之刑，且依犯罪之
    性質認有必要，並予宣告褫奪公權十年。至扣案之安非他命、天秤、酒精燈、安
    非他命吸食器、吸食安非他命用吸管及夾鍊袋等物品，因被告另涉有吸用安非他
    命犯行，並經檢察官起訴，觀諸扣案毒品之數量甚微，顯為其吸用安非他命所用
    ，而與本案被告所犯販賣犯行無涉，應由本院於被告所犯施用毒品案件中，另行
    宣告沒收銷毀，爰不併為沒收之諭知，附此敘明。
三、至丙○○與被告甲○○共同涉犯前開販賣安非他命之犯行部分，未經檢察官起訴
    ，且與丙○○所涉犯之施用毒品案件無裁判上一罪之關係，尚非本院所得審究，
    應由檢察官另行偵查起訴，並此敘明。
據上論斷，應依刑事訴訟法第二百九十九條第一項前段，行為時麻醉藥品管理條例第
十三條之一第二項第一款，藥事法第八十三條第一項，刑法第十一條前段、第二十八
條、第五十六條、第二條第一項但書、第五十一條第五款、第三十七條第二項，判決
如主文。
本案經檢察官潘國威到庭執行職務。
中      華      民      國      八十九      年       四      月    七   日
                                        臺灣屏東地方法院刑事第一庭
                                                法  官     莊鎮遠
右判決正本證明與原本無異。
對於本判決如有不服應於收受送達後十日內向本院提出上訴書狀上訴於台灣高等法院
高雄分院並按他造當事人之人數附具繕本。
                                                書記官     吳光璵
中      華      民      國      八十九      年      四       月    七   日
附錄本判決論罪之法條：
原麻醉藥品管理條例第十三條之一違反前條之規定，其屬於第二條第一款至第三款之
麻醉藥品者，應分別依法處罰。
違反前條之規定，其屬於第二條第四款之麻醉藥品者，依左列規定處罰：
(1)非法輸入、製造、運輸、販賣者，處五年以上有期徒刑，得併科五萬元以下罰金。
(2)意圖販賣而非法持有者，處三年以上十年以下有期徒刑，得併科三萬元以下罰金。
(3)意圖營利而非法為人施打者，處五年以下有期徒刑，得併科二萬元以下罰金。
(4)非法施打、吸用者，處三年以下有期徒刑、拘役或一萬元以下罰金。
(5)非法持有者，處二年以下有期徒刑、拘役或五千元以下罰金。
前項第一款之未遂犯罰之。
藥事法第八十三條
明知為偽藥或禁藥，而販賣、供應、調劑、運送、寄藏、牙保、轉讓或意
圖販賣而陳列者，處五年以下有期徒刑，得併科新台幣十萬元以下罰金。
犯前項之罪，因而致人於死者，處七年以上有期徒刑，致重傷者，處一年
以上七年以下有期徒刑。
因過失犯第一項之罪者，處一年以下有期徒刑、拘役或新台幣十萬元以下
罰金。
第一項之未遂犯罰之。


司法院資訊處製作；財團法人民間司法改革基金會備份。
